臺灣高等法院高雄分院民事裁定
111年度抗字第143號
抗  告  人  盧春綢  
相  對  人  陳麗蘭  
上列當事人間確認不動產買賣契約無效事件，抗告人對於中華民
國111年3月28日臺灣澎湖地方法院111年度訴字第26號裁定提起
抗告，本院裁定如下：
    主  文
抗告駁回。
抗告費用由抗告人負擔。
    理  由
一、抗告意旨略以：抗告人係受第三人詐欺出售門牌號碼澎湖縣
    ○○市○街00號房屋（下稱系爭房屋），並因而與相對人簽訂
    不動產買賣契約書（下稱系爭買賣契約書），故本件自無系
    爭買賣契約書第13條仲裁條款（下稱系爭仲裁條款）適用之
    餘地。況系爭買賣契約書係第三人預擬之定型化契約書，系
    爭仲裁條款對抗告人顯失公平，依民法第247之1條規定應為
    無效。原審命抗告人應先提付仲裁，並裁定本件於兩造仲裁
    程序終結前，停止訴訟程序，於法自有未合。為此爰提起本
    件抗告，請求廢棄原裁定等語。
二、按有關現在或將來之爭議，當事人得訂立仲裁協議，約定由
    仲裁人一人或單數之數人成立仲裁庭仲裁之；仲裁協議，如
    一方不遵守，另行提起訴訟時，法院應依他方聲請裁定停止
    訴訟程序，並命原告於一定期間內提付仲裁。但被告已為本
    案之言詞辯論者，不在此限；原告逾前項期間未提付仲裁者
    ，法院應以裁定駁回其訴；第一項之訴訟，經法院裁定停止
    訴訟程序後，如仲裁成立，視為於仲裁庭作成判斷時撤回起
    訴，仲裁法第1條第1項、第4條定有明文。又仲裁係基於私
    法上契約自由原則而設立私法紛爭自主解決之制度，當事人
    間約定以仲裁解決爭議，基於契約信守之原則，均應受其拘
    束（最高法院98年度台抗字第396號裁定意旨參照）。　
三、經查：
　㈠本件兩造於系爭買賣契約書第13條第1項約定：「本契約有爭
    議時，為加速爭端解決速度，雙方約定應透過『中華不動產
    仲裁協會』以『仲裁』方式處理，並同意仲裁庭得使用『衡平原
    則』為判斷」，有系爭買賣契約書附於原審卷可稽（見原審
    卷第73頁至第80頁）。兩造既已預先就將來之爭議訂立仲裁
    協議，抗告人未遵約定先提付仲裁即直接向原審提起本件訴
    訟，且相對人已於原審言詞辯論前，聲請抗告人向中華不動
    產仲裁協會提付仲裁，並裁定停止本件訴訟程序，有相對人
    聲請停止訴訟程序狀在卷為憑（見原審卷第57頁），依上述
    規定及說明，抗告人自應將本件先行提付仲裁。
　㈡抗告人雖主張其係受詐欺方簽立系爭買賣契約書，自無系爭
    仲裁條款適用之餘地云云。惟當事人間之契約訂有仲裁條款
    者，該條款之效力，應獨立認定；其契約縱不成立、無效或
    經撤銷、解除、終止，不影響仲裁條款之效力，仲裁法第3
    條定有明文，此即學說所稱仲裁條款獨立性原則。故縱抗告
    人主張其係受詐欺簽立系爭買賣契約書為真，仍不影響系爭
    仲裁條款之效力，抗告人上述主張自不足採。至抗告人雖又
    主張系爭仲裁條款對抗告人顯失公平，依民法第247之1條規
    定應為無效云云，惟仲裁僅係基於私法上契約自由原則而設
    立私法紛爭自主解決之制度，顯未免除或減輕預定契約條款
    之相對人之責任，或加重抗告人之責任，或對於抗告人有重
    大不利益，抗告人執之主張系爭仲裁條款應為無效云云，自
    無所據。
四、綜上所述，原審裁定本件於兩造仲裁程序終結前，停止訴訟
    程序，並命抗告人應於收受原裁定翌日起10日內將本件提付
    仲裁並向原審陳報，並無違誤，抗告意旨指摘原裁定不當，
    求予廢棄，為無理由，應予駁回。
五、據上論結，本件抗告為無理由，爰裁定如主文。
中　　華　　民　　國　　111 　年　　5 　　月　　23　　日
                          民事第一庭
                                  審判長法官  謝靜雯
                                  法      官  邱泰錄
                                  法      官  劉傑民
以上正本證明與原本無異。
如不服本裁定應於送達後10日內向本院提出再抗告狀（須按他造
當事人之人數附繕本），並繳納再抗告費新臺幣1,000元。再為
抗告僅得以適用法規顯有錯誤為理由，並應委任律師為代理人。
如委任律師提起再抗告者，應一併繳納再抗告費。
中　　華　　民　　國　　111 　年　　5 　　月　　23　　日
                                      書記官 林家煜
附註：
以上正本證明與原本無異。
如不服本裁定應於送達後10日內向本院提出再抗告狀（須按他造
當事人之人數附繕本），並繳納再抗告費新臺幣1,000元。再為
抗告僅得以適用法規顯有錯誤為理由，並應委任律師為代理人。
如委任律師提起再抗告者，應一併繳納再抗告費。